臺灣臺南地方法院刑事判決　　　　　　　　　　　　　九十三年度交訴字第三號
　　公　訴　人　臺灣台南地方法院檢察署檢察官
　　被　　　告　甲○○
右列被告因過失致死案件，經檢察官提起公訴（九十三年度偵字第一一０七號），被
告就被訴事實為有罪之陳述，本院裁定進行簡式審判程序，判決如左：
    主  文
甲○○因過失致人於死，處有期徒刑拾月，緩刑年。
    事  實
一、甲○○於民國九十二年九月二十七日下午三時三十分許，駕駛車號５Ｓ─１１８
    ７號自小客車搭載郭秀珠，沿台南縣柳營鄉旭山村１２１１Ｃ高幹前該鄉道由北
    往南方向行駛，在行經該鄉道○○○○道路之無號誌交岔路口處時，本應注意行
    車速度，依速限標誌或標線之規定及行經無號誌之交岔路口，應減速慢行，作隨
    時停車之準備，且汽車行駛時，駕駛人應注意車前狀況，並隨時採取必要之安全
    措施，而依當時情形，客觀上又無不能注意之情形，其能注意竟疏未注意該處為
    速限五十公里之無號誌交岔路口，可能會有人車由該岔路口橫向駛出之車前狀況
    ，未採取減速慢行並作隨時停車準備之必要安全措施，反以時速六十公里之高速
    超速急馳，適有吳政諳騎乘腳踏車由該無名道路自西向東行駛而出欲穿越道路，
    其本亦應注意慢車行近無號誌之交岔路口，應減速慢行，看清左右確無來車並在
    不妨礙汽車通行之情況下迅速通過，而依當時情形，客觀上亦無不能注意之情事
    ，其能注意竟亦疏未注意其左方有無來車，貿然騎乘腳踏車橫切斜穿道路，致甲
    ○○見狀煞避不及，其汽車右前車頭遂與吳政諳之腳踏車左側發生碰撞，造成吳
    政諳人車倒地，受有頭部外傷併腦內出血、脾臟出血併缺血性休克，經送醫急救
    後，仍延至同年十月十四日上午十時二十分許不治死亡。
二、案經臺灣台南地方法院檢察署檢察官據報相驗後自動檢舉偵查起訴。
    理  由
一、訊據被告甲○○對於右開時、地駕車發生碰撞車禍致被害人吳政諳死亡之事實均
    坦承不諱，核與目擊證人郭秀珠於檢察官偵訊時陳證之情節相符，且有道路交通
    事故現場圖暨道路交通事故調查報告表共三紙、奇美醫學中心診斷證明書一紙及
    交通事故現場照片八幀在卷可資佐證，而死者吳政諳係因本件車禍不治死亡，亦
    經臺灣台南地方法院檢察署檢察官督同檢驗員相驗明確，並製有勘驗筆錄、驗斷
    書及相驗屍體證明書等附卷可憑。按行車速度，依速限標誌或標線之規定；行經
    無號誌之交岔路口，應減速慢行，作隨時停車之準備；汽車行駛時，駕駛人應注
    意車前狀況，並隨時採取必要之安全措施；慢車行近無號誌之交岔路口，應減速
    慢行，看清左右確無來車並在不妨礙汽車通行之情況下迅速通過，道路交通安全
    規則第九十三條第一項、同項第二款、第九十四條第三項、第一百二十五條第二
    款分別定有明文。查被告有經正常程序考領駕照，為有駕駛經驗之人，對於上開
    交通安全規則自知之甚稔，而被害人吳政諳騎乘腳踏車上路，對於上開規定亦應
    知悉，俱為其等應注意之事項，而肇事當時係天候晴、日間自然光線、雙線道、
    柏油路面、標線清晰、有快慢車道劃分、無號誌交岔路口、路面乾燥、無缺陷、
    無障礙物、視距良好、速限五十公里，有前開調查報告表存卷可考，足見依當時
    狀況被告及被害人客觀上並無不能注意之情狀，是被告應注意且能注意該處為速
    限五十公里之無號誌交岔路口，可能會有人車由該岔路口橫向駛出之車前狀況，
    竟疏未注意採取減速慢行並作隨時停車準備之必要安全措施，反以時速六十公里
    之高速超速急馳，而被害人吳政諳亦應注意能注意竟疏未注意其左方有無來車，
    即貿然將其騎乘之腳踏車橫切斜穿道路，致被告所駕駛之汽車煞避不及而與之發
    生碰撞，被害人吳政諳並因之人車倒地受傷送醫不治死亡，被告及被害人吳政諳
    均有違前開規定之注意義務，其均顯有過失，本件車禍經送臺灣省台南區車輛行
    車事故鑑定委員會鑑定結果亦同此認定，並鑑定被告為肇事次因、被害人吳政諳
    為肇事主因，有該委員會南鑑字第九二一七六四號鑑定意見書一份在卷可憑。又
    被害人吳政諳雖與有過失，然本件車禍既係被告之過失併合發生，被告之過失罪
    責仍不能因此即解免。而本件被害人吳政諳係因此次車禍不治死亡，是被告甲○
    ○之過失駕駛行為，與被害人之死亡結果間，具有相當因果關係，亦無疑義。從
    而，本件事證已甚明確，被告前揭犯行，堪以認定。
二、核被告甲○○所為，係犯刑法第二百七十六條第一項之過失致人於死罪。爰審酌
    被告之品行、應負過失責任之程度、造成被害人死亡之結果及其犯後尚能坦認犯
    行，頗有悔意且已與死者家屬達成民事和解等一切情狀，量處如主文所示之刑，
    以資懲儆。查被告前未曾受有期徒刑以上刑之宣告，有臺灣高等法院被告全國前
    案紀錄表附卷可稽，其因一時短於思慮致罹刑章，經此次偵審程序教訓，當知所
    警惕，諒無再犯之虞，本院復考量被告為初犯且於犯後已與死者家屬達成民事賠
    償，有台南市南區調解委員會九十二年十一月十九日調解筆錄影本一紙在卷可徵
    ，本院因認前開對被告宣告之刑，以暫不執行為適當，爰併宣告緩刑三年，以啟
    自新。
據上論斷，應依刑事訴訟法第二百七十三條之一第一項、第二百九十九條第一項前段
，刑法第二百七十六條第一項、第七十四條第一款，罰金罰鍰提高標準條例第一條前
段，判決如主文。
本案經檢察官乙○○到庭執行職務。
中      華      民      國      九十三      年     四     月    十三    日
                                      臺灣臺南地方法院交通法庭
                                          法  官    張  瑛  宗
右正本證明與原本無異。
如不服本判決，應於判決送達後十日內，向本院提出上訴狀。
                                          書記官    陳  志  德
中      華      民      國      九十三      年     四     月    十三    日
附錄本案論罪科刑法條：
中華民國刑法第二百七十六條
(過失致死罪)
因過失致人於死者，處二年以下有期徒刑、拘役或二千元以下罰金。
從事業務之人，因業務上之過失犯前項之罪者，處五年以下有期徒刑或拘役，得併科
三千元以下罰金。
